【裁判字號】    99,聲,67
【裁判日期】    990430
【裁判案由】    變換提存物
【裁判全文】
臺灣臺南地方法院民事裁定                99年度聲字第67號
聲  請  人  台灣土地開發股份有限公司
法定代理人  甲○○
代  理  人  乙○○
相  對  人  財政部國有財產局臺灣南區辦事處臺南分處即邱清
            福之遺產管理人
法定代理人  林秀娟
上列聲請人聲請變換提存物，本院裁定如下：
    主  文
本院九十八年度存字第一０二三號擔保提存事件，聲請人提供之
擔保物元大商業銀行可轉讓定期存款存單，面額新臺幣壹佰萬元
壹張（存單號碼：CB0000000），准以同額之中央政府重大交通
建設公債乙類第三期債票（八十六年度）代之。
聲請程序費用由聲請人負擔。
    理  由
一、按法院得依供擔保人之聲請以裁定准許其變換提存物，民事
    訴訟法第105條第1項定有明文。此於其他依法令供訴訟上之
    擔保者，準用之，同法第106條，亦定有明文。
二、本件聲請意旨以：聲請人與相對人間因消費借貸事件，為保
    全債權聲請假扣押，前遵本院91年度裁全字第4926號裁定，
    提供中央政府建設公債86年度甲類第4期債票新臺幣（下同
    ）50萬元券1張（票號：86E03153C，附第7到第10期付息票
    ）、10萬元券2張（票號：86E11147B號、86E11148B號，均
    附第7至第10期付息票）為擔保，並以91年度存字第2658號
    提存事件提存在案，因供擔保之前開公債所附息券將於92年
    12 月到期兌領，聲請人聲請變換提存物，經本院以92年度
    聲字第1463號准以同等金額（總額）之中央政府建設公債86
    年度甲類第4期債票代之，聲請人提供中央政府建設公債86
    年度甲類第4期債票50萬元券1張（票號：86E03154C）、10
    萬元券2張（票號：86E11196B號、86E11197B號），合計70
    萬元，並以本院94年度存字第1181號提存事件提存。又因中
    央政府建設公債到期，另聲請變換提存物，經本院以96年度
    聲字第1429號准以同等金額（總額）之元大商業銀行可轉讓
    定期存單代之，聲請人以本院97年度存字第1652號提存事件
    提存元大商業銀行可轉讓定期存單面額50萬元二張（存單號
    碼：CA0000000、C A0000000），合計面額100萬元。復因該
    元大商業銀行可轉讓定期存款存單已屆期，聲請人聲請變換
    提存物，經本院以97年度聲字第1606號准以同等金額（總額
    ）之元大商業銀行可轉讓定期存款存單代之，聲請人以本院
    98年度存字第1023號提存事件提存元大商業銀行可轉讓定期
    存款存單面額100萬元一張（存單號碼：CB0000000），茲因
    前開定期存款存單業已到期，爰依法聲請變換提存物等語。
三、經查：聲請人前開主張之事實，業據其提出本院91年度裁全
    字第4926號假扣押裁定、97年度聲字第1606號裁定暨確定證
    明書、98年度存字第1023號提存書影本各1件為證，且經本
    院依職權調取本院91年度裁全字第4926號卷宗、97年度聲字
    第1606號卷宗、98年度存字第1023號（含97年度存字第1652
    號、94年度存字第1181號、97年度取字第2208號、91年度存
    字第2658號、94年度取字第1338號）擔保提存事件卷宗核閱
    無誤，堪信為真實。從而，聲請人依上開規定，聲請准予變
    換提存物為同額之中央政府重大交通建設公債乙類第三期債
    票（86年度），經核尚無不合，應予准許。
四、依民事訴訟法第105條第1項、第95條、第81條第1款，裁定
    如主文。
中    華    民    國    99    年    4     月    30    日
                  民事第二庭    法  官   張桂美
以上正本證明與原本無異。
如不服本裁定應於送達後10日內向本院提出抗告狀，並應繳納抗
告裁判費新臺幣1,000元。
中    華    民    國    99    年    5     月    3     日
                                書記官   謝安青

司法院資訊處製作；財團法人民間司法改革基金會備份。
